# 承租人的递延所得税确认问题

提问人：sjcpa123456 时间：2023-01-15 18:10:39
陈版：
您好，公司存在部分房屋租赁，期初确认时按照简化方法确认了同等金额的使用权资产和租赁负债，但期末使用权资产与租赁负债所对应的递延所得税资产与所得税负债并不相等，公司在 2021 年度未确认与租赁相关的递延所得税费用。现在公司要在北交所进行ipo申报，报告期涉及 2021 年度，申报时是否需要对 21 年未确认的递延所得税费用进行调整，如调整是按照会计政策变更还是差错更正呢？我看新颁布的解释 16 号只是规定单项交易产生的资产和负债相关的递延所得税不适用初始确认豁免的会计处理，而且是 23 年开始执行。那我们对 21 年报表应如何进行调整时，还用不用将同一笔租赁形成的递延所得税资产与递延所得税负债分开列示，如分开解释 16 号并未要求，如不分开，又将如何对递延所得税资产与负债的差异进行调整呢？烦请陈版指教，谢谢！

回答人：chenyiwei
1 、建议尽可能在 2022 年度即提前执行《企业会计准则解释第 16 号》第一条规定，据此对 2021 年 1 月 1 日与使用权资产和租赁负债相关的递延所得税资产、负债的调整作为会计政策变更处理。
2 、解释 16 号第一条就是要求分别确认对应于使用权资产的递延所得税负债和对应于租赁负债的递延所得税资产。在确认和计量基础上，对于能否将递延所得税资产、负债抵销列报的问题，可参考《企业会计准则讲解（ 2010 ）》第十九章（P285～ 286 ）中的相关表述。